臺灣板橋地方法院刑事判決　　　　　　　 96年度訴字第113號
公　訴　人　臺灣板橋地方法院檢察署檢察官
被　　　告　甲○○
上列被告因違反毒品危害防制條例案件，經檢察官提起公訴（九
十五年度毒偵字第八二一０號），被告於本院準備程序中就被訴
事實為有罪之陳述，經告知被告簡式審判程序之旨，並聽取當事
人之意見後，本院合議庭裁定由受命法官獨任進行簡式審判程序
，判決如下：
    主    文
甲○○施用第一級毒品，累犯，處有期徒刑捌月。又施用第二級
毒品，累犯，處有期徒刑柒月。扣案附著第二級毒品甲基安非他
命殘渣（量微無法析離秤重）之分裝袋個均沒收銷燬之。扣案
之吸食器壹組、玻璃球個、分裝勺壹支均沒收之。應執行有期
徒刑壹年貳月。扣案附著第二級毒品甲基安非他命殘渣（量微無
法析離秤重）之分裝袋個均沒收銷燬之。扣案之吸食器壹組、
玻璃球個、分裝勺壹支均沒收之。
    犯罪事實
一、甲○○前於民國九十一年間因施用毒品案件，經依本院九十
    一年度毒聲字第一三三一號裁定送勒戒處所觀察、勒戒後，
    認無繼續施用毒品之傾向，於九十一年五月二十四日釋放出
    所，並由臺灣板橋地方法院檢察署檢察官以九十一年度毒偵
    字第六七一號為不起訴處分確定。復九十四年、九十五年間
    均因施用第二級毒品案件，經本院分別以九十四年度簡字第
    一八二七號、九十五年度簡字第一四五六號各判處有期徒刑
    四月、六月，如易科罰金，均以銀元三百元折算一日確定，
    並先後於九十四年六月三十日、九十五年七月十七日易科罰
    金執行完畢（據此，本案構成累犯）。詎猶不思戒絕毒癮，
    基於施用第一級毒品海洛因之犯意，於九十五年十二月三日
    上午三時六分許為警採集尿液前回溯二十六小時內（扣除為
    警查獲至驗尿時止之人身自由受公權力合法拘束而不可能施
    用海洛因期間），在其位於臺北縣蘆洲巿民權路六十九號三
    樓住處內，以將第一級毒品海洛因摻入香煙內點燃吸聞之方
    式施用第一級毒品海洛因一次。另基於施用第二級毒品甲基
    安非他命之犯意，於九十五年十二月三日上午三時六分許為
    警採集尿液前回溯二十六小時內（扣除為警查獲至驗尿時止
    之人身自由受公權力合法拘束而不可能施用甲基安非他命期
    間），在上址住處內，以將第二級毒品甲基安非他命置於玻
    璃球內點火燒烤產生煙霧吸聞之方式施用第二級毒品甲基安
    非他命一次。嗣於九十五年十二月二日晚間九時五十分許，
    為警持搜索票前往其位於臺北縣蘆洲巿民權路六十九號三樓
    住處內執行搜索，當場扣得其所有供施用第二級毒品甲基安
    非他命所用之吸食器一組、玻璃球三個、附著第二級毒品甲
    基安非他命殘渣（量微無法析離秤重）之分裝袋三個、分裝
    勺一支等物，而得悉上情。
二、案經臺北縣政府警察局三重分局報請臺灣板橋地方法院檢察
    署檢察官偵查起訴，甲○○於本院準備程序中就被訴事實為
    有罪之陳述，經告知甲○○簡式審判程序之旨，並聽取當事
    人之意見後，本院合議庭裁定由受命法官獨任進行簡式審判
    程序。
    理    由
一、訊據被告甲○○對於在前述時間及地點施用第一級毒品海洛
    因及第二級毒品甲基安非他命等犯罪事實均自白不諱（見本
    院九十六年二月十二日簡式審判筆錄），而其於九十五年十
    二月三日上午三時六分許為警採集尿液送臺灣檢驗科技股份
    有限公司以ＧＣ／ＭＳ氣相層析／質譜儀法確認檢驗結果，
    呈甲基安非他命及鴉片類嗎啡陽性反應，有該公司出具之濫
    用藥物尿液檢驗報告以及臺北縣政府警察局三重分局查獲毒
    品案件被移送者姓名、代碼對照表各一件附卷可稽（見臺灣
    板橋地方法院檢察署九十五年度毒偵字第八二一０號偵查卷
    第十六頁及第三八頁）；復有被告所有供施用第二級毒品甲
    基安非他命所用之吸食器一組、玻璃球三個、附著第二級毒
    品甲基安非他命殘渣（量微無法析離秤重）之分裝袋三個、
    分裝勺一支等物扣案可資佐證，足認被告自白確與事實相符
    。再者，被告前於九十一年間因施用毒品案件，經依本院九
    十一年度毒聲字第一三三一號裁定送勒戒處所觀察、勒戒後
    ，認無繼續施用毒品之傾向，於九十一年五月二十四日釋放
    出所等事實，併有臺灣高等法院被告前案紀錄表一份存卷足
    憑。是被告於觀察、勒戒執行完畢釋放出所後，五年內再犯
    本案施用第一級毒品及第二級毒品等犯行均堪認定，應予依
    法論罪科刑。
二、核被告所為，係犯毒品危害防制條例第十條第一項之施用第
    一級毒品罪及同條第二項之施用第二級毒品罪。其施用第一
    級毒品海洛因前非法持有第一級毒品海洛因之低度行為，以
    及施用第二級毒品甲基安非他命前非法持有第二級毒品甲基
    安非他命之低度行為，應分別為其施用各該毒品之高度行為
    所吸收，均不另論罪。被告所犯上揭二罪間，犯意各別，罪
    名有異，應予分論併罰。又被告前於九十四年、九十五年間
    均因施用第二級毒品案件，經本院分別以九十四年度簡字第
    一八二七號、九十五年度簡字第一四五六號各判處有期徒刑
    四月、六月，如易科罰金，均以銀元三百元折算一日確定，
    並先後於九十四年六月三十日、九十五年七月十七日易科罰
    金執行完畢，有臺灣高等法院被告前案紀錄表一件在卷足憑
    ，其於五年內故意再犯本案有期徒刑以上之罪，為累犯，應
    依刑法第四十七條第一項規定加重其刑。爰審酌被告前已因
    施用毒品，經獲得不起訴處分之寬典，復易科罰金執行完畢
    ，仍不能戒除毒癮，再次漠視法令禁制而犯本罪，顯見其自
    制能力甚低，惟其施用毒品所生危害，實以自戕身心健康為
    主，對於他人生命、身體、財產等法益，尚無明顯而重大之
    實害，兼衡其施用毒品之次數以及犯罪後坦承犯行之良好態
    度等一切情狀，分別量處如主文所示之刑，並定應執行刑，
    以資懲儆。
三、扣案之分裝袋三個，因附著第二級毒品甲基安非他命殘渣（
    量微無法析離秤重），均應依毒品危害防制條例第十八條第
    一項前段規定沒收銷燬之。又扣案之吸食器一組、玻璃球三
    個、分裝勺一支，均係被告所有供施用第二級毒品甲基安非
    他命所用之物，業據其陳明屬實（見本院九十六年二月十二
    日簡式審判筆錄），爰依刑法第三十八條第一項第二款規定
    沒收之。
據上論斷，應依刑事訴訟法第二百七十三條之一第一項、第二百
九十九條第一項前段，毒品危害防制條例第十條、第十八條第一
項前段，刑法第十一條前段、第四十七條第一項、第三十八條第
一項第二款、第五十一條第五款，判決如主文。
本案經檢察官張瑞娟到庭執行職務。
中　　華　　民　　國　　96　　年　　2 　　月　　26　　日
                  刑事第七庭  法　官  王　瑜　玲
上列正本證明與原本無異。
如不服本判決，應於判決送達後10日內向本院提出上訴狀（應附
繕本），上訴於臺灣高等法院。
中　　華　　民　　國　　96　　年　　3 　　月　　1 　　日
                              書記官  陳  香  君
附錄本案論罪科刑法條全文：
毒品危害防制條例第十條
施用第一級毒品者，處六月以上五年以下有期徒刑。
施用第二級毒品者，處三年以下有期徒刑。
